最高法院刑事裁定　　　　　　　　　　111年度台抗字第165號
抗　告　人　林逸夫律師
被　　　告　江俊德



上列抗告人因被告違反毒品危害防制條例等罪案件，不服臺灣高
等法院臺中分院中華民國110 年11月30日駁回聲請具保停止羈押
之裁定（110 年度聲字第2916號），提起抗告，本院裁定如下：
    主  文
抗告駁回。
    理  由
按羈押之被告，經聲請具保停止羈押，除有刑事訴訟法第 114
  條各款所列情形之一，不得駁回者外，准許與否，法院有自由
  裁量之權。
本件原裁定以：
㈠被告江俊德因違反毒品危害防制條例第4條第2項、第6 項之販
  賣第二級毒品既遂、未遂罪各1次，經臺灣臺中地方法院以110
  年度訴字第1136號判決分別判處有期徒刑5年2月、2 年10月，
  並定應執行有期徒刑5年4月，前經原審法院訊問後，認其涉犯
  上開犯罪嫌疑重大，具有刑事訴訟法第101條第1項第3 款情形
  ，非予羈押，顯難進行審判、執行，於民國110年10月7日裁定
  執行羈押（已於110年12月17日裁定自111年1月7日起延長羈押
  2月）。
㈡被告所涉毒品危害防制條例第4條第2項之販賣第二級毒品罪嫌
  ，係法定刑為最輕本刑10年以上有期徒刑之重罪，且經第一審
  判處應執行有期徒刑5年4月，其刑期尚非短暫，本常伴有逃亡
  之高度可能，係趨吉避凶、脫免刑責之基本人性，依客觀、正
  常之社會通念，足認被告已有逃亡之相當或然率存在，而有相
  當理由認為「有逃亡之虞」；又本案目前於原審法院訴訟進行
  中，尚未確定，審酌被告之犯行嚴重危害社會秩序，權衡國家
  刑事司法權之有效行使、社會秩序及公共利益、人身自由之私
  益及防禦權受限制之程度，羈押處分尚屬適當、必要，無違比
  例原則。本件具羈押之原因及必要性，且無法因具保、責付、
  限制住居等替代手段而使之消滅，仍認有羈押之必要。
㈢綜上，被告原羈押原因暨必要性仍屬存在，無法以命具保、責
  付或限制住居之輕微手段代替羈押，此外復查無刑事訴訟法第
  114 條各款所列情形，是抗告人為被告聲請具保停止羈押，尚
  難准許，爰予駁回。
查：
㈠原裁定就抗告人聲請對被告具保停止羈押之各項意旨，已敘明
  何以不足為停止羈押原因之適法理由，並以被告之羈押原因尚
  未消滅，且仍有羈押之必要，駁回抗告人之聲請；經核於法並
  無違誤。
㈡抗告人之抗告意旨並未就原裁定所為論斷，具體指摘有何違法
  或不當之處，僅執陳詞，並依己見，主張：本件並無證據證明
  被告有逃亡或有事實足認有逃亡之虞，又被告始終坦承犯行，
  無滅證串供之虞，且販賣數量亦僅有數克，對社會危害程度，
  不能與宛如大盤商之知名實況主劉○○（名字詳卷）相比，而
  該實況主已具保停止羈押，本件並無羈押被告之必要，如以限
  制住居、責付、交保等手段，即足保全相關刑事訴訟程序，請
  撤銷原裁定等語，對於原審法院依職權審酌並已明白論述之事
  項，任意指摘，且個案情節不一，尚難比附援引，而是否具保
  停止羈押，尤無引用他案情形，作為本案裁量是否適法之判斷
  基準，尚難憑以認定原裁定為違法或不當。
綜上，應認本件抗告為無理由，予以駁回。  
據上論結，應依刑事訴訟法第412條，裁定如主文。
中    華    民    國   111    年    1     月    27    日
                  刑事第四庭審判長法  官  林  立  華  
                                  法  官  謝  靜  恒  
                                  法  官  林  瑞  斌  
                                  法  官  王  敏  慧  
                                  法  官  李  麗  珠  
本件正本證明與原本無異
                                  書記官
中    華    民    國   111    年    2     月    9     日